【裁判字號】    98,交聲,428
【裁判日期】    980319
【裁判案由】    違反道路交通管理處罰條例聲明異議
【裁判全文】
臺灣臺北地方法院交通事件裁定         98年度交聲字第428號
原處分機關  臺北市交通事件裁決所
異  議  人
即受處分人  乙○○
上列異議人因違反道路交通管理處罰條例案件，對於臺北市交通
事件裁決所中華民國98年1月22日所為之處分（原處分案號：北
市裁罰字第裁22-C00000000號裁決書），聲明異議，本院裁定如
下：
    主  文
異議駁回。
    理  由
一、原處分機關處分意旨略以: 異議人即受處分人於民國97年12
    月19日21時20分駕駛車牌號碼6380-ED號自用小客車，沿臺
    二線往基隆方向行駛，行經臺二線上之萬里加油站前，有燈
    光號誌管制之交岔路口時，於其行向之號誌已轉為紅燈後，
    仍繼續行駛而闖越紅燈，經警當場攔停舉發，爰依道路交通
    管理處罰條例第53條第1項規定處罰鍰新臺幣（下同）2700
    元整，並依同條例第63條第1項第3款規定記違規點數3點。
二、異議意旨略以：異議人於上開時間，駕駛車牌號碼6380-ED
    號自用小客車，行經上述交岔路口時為綠燈，前方另一車輛
    本欲加速，但見號誌轉變中或見前方有警察心生畏怕，緊急
    煞車停在十字路口中間，異議人為後方第一輛車，遇此狀況
    為了安全即減速，變換車道前行。異議人係於綠燈時越過停
    止線，沒有闖紅燈云云。
三、按汽車駕駛人，行經有燈光號誌管制之交岔路口闖紅燈者，
    處新臺幣1800以上5400以下罰鍰; 又汽車駕駛人有有第53條
    情形者，除依原條款處罰鍰外，並予記違規點數3點。道路
    交通管理處罰條例第53條第1項、第63條第1項第3款分別定
    有明文。
四、訊據異議人固坦承於上開時、地，駕駛上開車輛，行經上述
    有燈光號誌管制之交岔路口後，為警攔停等情不諱，惟矢口
    否認有何闖紅燈之違規行為，並辯稱: 伊當天為第二台車，
    前方的車輛可能因為燈號由綠燈變換為紅燈，且看到警察而
    緊急煞車，伊為避免追撞而變換車道前行，伊是在綠燈時越
    過停線的。警察當時所站立的位置約有兩枝路燈的距離，無
    法判斷伊是在變燈前或變燈後越過停止線云云。惟查:
  (一)異議人於上開時、地，闖越紅燈之違規事實，業據證人即執
    行攔停舉發之員警甲○○於本院審理時結證: 當天我在台二
    線的中油加油站斜對面攔查。距離異議人闖紅燈的路口有3
    、40公尺左右。異議人過來的路幅比較大，可以兩台車併行
    。與異議人行向垂直的路，可兩台車各壹個車道通行。異議
    人行向號誌變紅燈後，所有的車子停下來，只有異議人壹台
    車開過來等語甚詳（參本院98年3月13日訊問筆錄）。質之
    異議人亦自承: 異議人於通過上開有燈光號誌管制路口時，
    其前方原有另一台車輛行駛在前，其與前車之距離約為5-10
    公尺左右，前方車輛在通過路口期間曾緊急煞停等情不諱。
    由異議人前方車輛緊急煞停之動作推之，其當時行向之號誌
    應已轉為紅燈，否則如前行向仍為綠燈，縱使前方路口有警
    察在該處進行違規取締之勤務，該台行駛在前之車輛亦無採
    取此一緊急煞停措施之必要。而異議人距離該車仍有5-10公
    尺左右之距離，異議人在前方車輛煞停後始循其右側繼續前
    行，足認其在越過上開路口時，該路口號誌應已轉為紅燈無
    疑。是證人甲○○之上開證詞，應與事實相符，而可採信，
  (二)證人甲○○於執行本件取締時，曾在現場進行取締過程之錄
    音。該錄音紀錄經本院當庭勘驗結果:1. 甲○○當場告知異
    議人已闖紅燈，異議人則當場提出前方車輛煞停一事。2.異
    議人向警方表示前方車輛也是闖紅燈，你要公道一點，拜託
    啦。3.異議人請求警方開少一點，並一再強調前方車子也是
    闖紅燈，我是從旁邊過。異議人及證人甲○○分別當庭確認
    上開內容為其二人當時的對談（參本院同上日筆錄）。異議
    人在現場既然已不斷向證人表示行駛在其前方之車輛亦已違
    規闖紅燈，則行駛在後，並與該車間有5-10公尺距離之異議
    人，自無可能是在綠燈時通路交岔路口，足認異議人上開所
    辯各節，均為卸責之詞，不足採信。至於證人甲○○當時以
    該台前行車輛已停車，而未繼續行駛，因其當時所站距離無
    法判斷該台前行車是否越線，而未予攔停舉發，亦合於罪疑
    有利被告之原則，尚無不當。且縱該台車有越線之違規，員
    警未予舉有失公平，此亦不足為異議人免責之理由，附此敘
    明。
  (三)至於異議人另聲請傳訊車牌號碼4090-DV號自用小客車之車
    主楊世煥到庭作證，惟依前開證人證詞及錄音紀錄，已足認
    異議人違規之事實，是異議人請求傳訊證人楊世煥，已無必
    要，附此敘明。
  (四)綜上，本件異議人違規闖紅燈之事實，事證明確，洵堪認定
    。原處分機關依前揭道路交通管理處罰條例第53條第1項、
    第63條第1項第3款、違反道路交通管理事件統一裁罰標準及
    處理細則及違反道路交通管理事件統一裁罰標準表之規定，
    裁處受處分人罰鍰2700元，並記違規點數3點，核無違誤。
    本件異議人之異議為無理由，應予駁回。
據上論斷，應依道路交通案件處理辦法第19條，裁定如主文。
中    華    民    國    98    年    3     月    19    日
                  交通法庭  法  官  李桂英
上正本證明與原本無異。
如不服本裁定應於送達後5日內向本院提出抗告狀
                            書記官  嚴君珮
中    華    民    國    98    年    3     月    19    日


司法院資訊處製作；財團法人民間司法改革基金會備份。
